臺灣士林地方法院刑事判決　　　　　　　 94年度訴字第613號
公　訴　人　台灣士林地方法院檢察署檢察官
被　　　告　甲○○
上列被告因違反毒品危害防制條例案件，經檢察官提起公訴（94
年度毒偵字第1571號），被告於準備程序中就本案被訴事實為有
罪之陳述，本院合議庭裁定改由受命法官獨任依簡式審判程序審
理，並判決如下：
    主  文
甲○○連續施用第一級毒品，累犯，處有期徒刑壹年貳月。扣案
之海洛因壹包（淨重零點零陸公克）沒收銷燬之。
    事  實
一、甲○○素行不佳，前有多次違反肅清煙毒條例等前科（於本
    件不構成累犯），嗣於民國70年間，因違反肅清煙毒條例案
    件，經台灣台北地方法院以70年度上訴字第2795號判處有期
    徒刑5 年確定，於71年9 月14日入監執行，嗣於74年12月14
    日縮短刑期假釋出獄，因甲○○於75年間另犯肅清煙毒條例
    案件，經本院以75年度訴字第201 號判處有期徒刑17年確定
    ，並撤銷前開假釋（第1 次撤銷假釋），殘刑有期徒刑3 年
    1 月23日，而75年間所犯之肅清煙毒條例案件，於75年7 月
    18日入監執行，嗣於80年l 月31日，由本院以80年度聲減字
    第344 號裁定減為有期徒刑10年10月確定，而甲○○於82年
    5 月15日縮短刑期假釋出監後，復於82年間因違反肅清煙毒
    條例案件，經本院以82年度訴字第1278號判決處有期徒刑4
    年6 月確定，並撤銷前開假釋（第2 次撤銷假釋），殘刑有
    期徒刑3 年2 月l 日，於83年2 月27日與前揭殘刑接續入監
    執行，嗣於86年10月17日復因縮短刑期假釋出監，嗣又因於
    假釋期間因施用毒品違反保護管束情節重大，再經撤銷假釋
    （第3 次撤銷假釋），應執行殘刑有期徒刑3 年6 月2 日，
    於89年12月20日起接受觀察、勒戒，並於90年2 月6 日起施
    以強制戒治，同年7 月25日起算刑期，並於93年7 月31日縮
    短刑期執行完畢，於同年8 月l 日出監（於本件構成累犯）
    。前述施用毒品案件經裁定送強制戒治後，嗣經裁定停止戒
    治，所餘戒治期間付保護管束，於91年l 月18日保護管束期
    滿，由台灣士林地方法院檢察署檢察官以91年度戒毒偵字第
    408 號為不起訴處分確定。又於93年間因施用毒品案件，由
    台灣板橋地方法院以93年訴字第2368號判處有期徒刑9 月確
    定（尚未執行）。詎甲○○於91年1 月18日強制戒治保護管
    束期滿後，猶未悛悔，竟仍基於施用第一級毒品之概括犯意
    ，於94年2 月底、3 月初之某日起至同年4 月17日上午7時
    止，在台北市○○○路附近公園廁所內或台北市○○區○○
    街197 號2 樓住處內，以海洛因加水稀釋置於注射針筒注入
    血管之方式，連續施用第一級毒品海洛因多次，嗣為警分別
    於94年4 月6 日上午6 時10分許，在台北市○○區○○路
    408 巷12號旁查獲，及同年月17日上午8 時50分許，在台北
    市○○區○○路3 段113 巷8 號前查獲，並當場扣得第一級
    毒品海洛因l 包 (淨重0.06公克)， 始悉上情。
二、案經台北市政府警察局大同分局及台北市政府警察局士林分
    局報請台灣士林地方法院檢察署檢察官偵查起訴。
    理  由
一、上揭事實，業據被告甲○○於本院準備程序及審理時坦白承
    認，且被告前後2 次為台北市政府警察局士林及大同分局員
    警查獲後所採集之尿液，經送請台灣尖端先進生技醫藥股份
    有限公司以「酵素免疫分析法」初步檢驗、「氣相層析質譜
    儀法」確認檢驗之檢驗結果，均呈嗎啡陽性反應，此有台北
    市政府警察局偵辦毒品案件尿液檢體委驗單及上開公司出具
    之濫用藥物檢驗報告書各2 紙附卷可稽（見台灣士林地方法
    院檢察署94年度毒偵字第963 號偵查卷第18頁、第30頁、同
    署94年度核退字第952 號偵查卷第14頁、第15頁），而被告
    第2 次為警查獲時所扣得之海洛因1 包，經送往法務部調查
    局鑑驗結果，亦呈第一級毒品海洛因成分，此有法務部調查
    局94年7月5日調科壹字第040003858號鑑定通知書1份在卷足
    憑（見台灣士林地方法院檢察署94年度毒偵字第1126號偵查
    卷第47頁），是被告前開自白，核與事實相符，應可採信。
    而被告於89年間，因施用毒品案件經本院以89年度毒聲字第
    2316號裁定將其送往勒戒處所觀察、勒戒後，認有繼續施用
    毒品傾向，再由本院以90年度毒聲字第47號裁定將其送往強
    制戒治，並於90年7月25日停止戒治付保護管束，91年1 月
    18日保護管束期滿，由台灣士林地方法院檢察署檢察官以91
    年度戒毒偵字第408號不起訴處分確定，有台灣高等法院被
    告前案紀錄表及台灣士林地方法院檢察署刑案資料查註紀錄
    表各1份在卷可查，本件事證明確，被告於強制戒治執行完
    畢釋放後5年內再犯本件施用毒品之犯行，堪以認定。
二、按海洛因為毒品危害防制條例第2 條第2 項第1 款所規定之
    第一級毒品，核被告所為係犯毒品危害防制條例第10條第1
    項之施用第一級毒品罪。其施用前後持有第一級毒品之低度
    行為，應為施用之高度行為所吸收，不另論罪。又其多次施
    用第一級毒品之犯行，時間密接，方法相同，觸犯構成要件
    相同之罪，顯係基於概括犯意為之，為連續犯，應依刑法第
    56條之規定，以一罪論，並加重其刑。而被告有如事實欄所
    載之犯罪科刑及執行情形，有台灣高等法院被告前案紀錄表
    在卷可按，其於受有期徒刑之執行完畢後，5 年內再犯本件
    有期徒刑以上之罪，為累犯，應依法加重其刑。爰審酌被告
    前已因施用毒品經法院判刑執行多次，並曾令入勒戒處所觀
    察勒戒、強制戒治，猶不能斷絕毒癮而一再施用，顯見其自
    制力薄弱，毫無悔悟，惟其施用毒品僅屬自殘行為，對於他
    人之法益尚無直接之侵害，及其犯後坦承犯行，態度尚稱良
    好，並其生活狀況、品行、智識程度等一切情狀，量處如主
    文所示之刑。扣案之第一級毒品海洛因1 小包（淨重0.06公
    克），為查獲之毒品，應依毒品危害防制條例18條第1 項前
    段規定沒收銷燬之。
據上論斷，應依刑事訴訟法第273 條之1 第1 項、第299 條第1
項前段，毒品危害防制條例第10條第1 項、第18條第1 項前段，
刑法第11條、第56條、第47條，判決如主文。
本案經檢察官陳銘鋒到庭執行職務。
中　　華　　民　　國　　94　　年　　11　　月　　2 　　日
                  刑事第二庭法  官  馬傲霜
以上正本證明與原本無異。
如不服本判決，應於判決送達後10日內，向本院提出上訴狀。
                            書記官  陳玉瓊
中　　華　　民　　國　　94　　年　　11　　月　　8 　　日
附錄本案論罪科刑法條全文：
毒品危害防制條例第10條：
  施用第一級毒品者，處6月以上5年以下有期徒刑。
  施用第二級毒品者，處3年以下有期徒刑。
